【裁判字號】    97,消債更,240
【裁判日期】    970612
【裁判案由】    更生事件
【裁判全文】
臺灣臺南地方法院民事裁定           97年度消債更字第240號
聲  請  人即
債  務  人  甲○○即魏碧珍）.
號上列當事人聲請消費者債務清理事件，本院裁定如下：
    主  文
債務人甲○○自中華民國97年6月12日下午四時起開始更生程序
。
    理  由
一、按法院開始更生程序之裁定，應載明其年、月、日、時，並
    即時發生效力，消費者債務清理條例第45條第1項定有明文。
二、本件聲請人即債務人主張：其有不能清償之虞，於民國95
    年間以書面向最大債權金融機構安泰銀行請求共同協商債務
    清償方案，協商結果每月應繳金額為新臺幣（下同）36,321
    元。另聲請人有房屋貸款，貸款銀行永豐商業銀行，貸款餘
    額1,442,000元，聲請人目前在南茂科技股份有限公司任職
    ，每月薪水約35,000元，根本無法支應協商繳款金額，是聲
    請人於協商成立之初，向親朋好友借款來繳息，但後來親友
    無力繼續幫助，聲請人之收入亦無法負擔此龐大支出，所以
    才導致毀諾，聲請人實已無力繼續履行上開協商條件，致使
    繼續履行該協商內容有重大困難，而此事由並非聲請人主觀
    上惡意不履行協議，實係客觀上確有不可歸責於聲請人之事
    由所致。又渠無擔保或無優先權之債務總額未逾1,200萬元
    ，復未經法院裁定開始清算程序或宣告破產，爰依法向本院
    聲請更生等語。
三、經查：債務人所主張之上開事實，業據提出戶籍謄本、94－
    96年度綜合所得稅各類所得資料清單、財產歸屬資料清單、
    財團法人金融聯合徵信中心當事人綜合信用報告、土地、建
    物所有權狀、協商成立協議書、債權人清冊、薪資轉帳存摺
    內頁等件為證，核聲請人之目前收入狀況每月約31,000元至
    38,000元之間，確實無法支付每月之協商清償金額36,321元
    與房貸數額，是認聲請人尚無可歸責於己之事由，致不能履
    行協商條件。此外，本件又查無債務人有消費者債務清理條
    例第6條第3項、第8條或第46條各款所定駁回更生聲請之事
    由存在，則債務人聲請更生，應屬有據，爰裁定如主文。
四、另債務人聲請為保全處分，停止本院97年度執字第889號對
    債務人不動產之強制執行，及台灣新竹地方法院97年度執助
    字第158號扣薪之強制執行。按消費者債務清理條例第48條
    第2項規定，法院裁定開始更生程序後，對於債務人不得開
    始或繼續訴訟及強制執行。但有擔保或有優先權之債權，不
    在此限。經調閱本院97年度執字第889號卷（內併97年度執
    字第7776號債權人國泰世華商業銀行聲請囑託台灣新竹地方
    法院扣薪部分），不動產部分之強制執行程序僅進行至鑑價
    ，扣薪部分則由台灣新竹地方法院於97年4月17日核發移轉
    命令。又本院既裁定債務人於97年6月12日下午四時開始更
    生程序，上開強制執行案件，自該時起即不得續行，是認已
    無另予保全之必要，附此說明。
中    華    民    國    97    年    6     月    12    日
              民事第二庭    法      官  蔡孟珊
上為正本係照原本作成。
本件不得抗告。
本裁定已於97年6月12日下午4時時公告。
中    華    民    國    97    年    6     月    12    日
                            書  記  官  吳幸芳


司法院資訊處製作；財團法人民間司法改革基金會備份。
